【裁判字號】    90,竹小,11
【裁判日期】    900322
【裁判案由】    返還消費借貸款
【裁判全文】
臺灣新竹地方法院民事判決  九十年度竹小字第一一號
    原      告  萬泰商業銀行股份有限公司
    法定代理人  乙○○
    訴訟代理人  丁○○
                甲○○
    被      告  丙○○
                            身.
右當事人間返還消費借貸款事件，本院判決如左：
    主      文
被告應給付原告新台幣捌萬零捌佰參拾元，及其中新台幣柒萬玖仟參佰陸拾壹元自民
國八十九年七月十一日起至清償日止，按年息百分之二十計算之利息。
訴訟費用新台幣壹仟伍佰柒拾壹元由被告負擔。
本判決得假執行。
    事實及理由
一、原告之聲明：如主文第一項所示及以供擔保為條件之假執行宣告。
二、事實摘要：
    原告主張被告於民國（下同）八十八年十月十五日與原告訂立小額循環信用貸款
    契約，並向原告申請救急現金卡，約定借款以新臺幣（下同）十五萬元為最高額
    度，借款期間自八十八年十月十五日起至八十九年十月十五日止，利率則以百分
    之十八點五計算，被告得於前開借款期間內持救急現金卡向原告借款，並自借款
    日起以三十五日為還款周期，每次應繳金額為還款金額加計未繳帳務管理費，如
    未依約於繳款期限前繳款時，原告得停止被告尚可動支之額度，並視為全部到期
    ，而延滯期間之利率則依年息百分之二十計算，詎被告於八十九年六月五日繳款
    後，依約本應於八十九年七月十日之繳款期限繳款，惟並未依約繳款，迄至八十
    九年七月十日止尚積欠借款本金七萬九千三百六十一元及前開繳款期限前之利息
    一千三百六十九元、帳務管理費用一百元，迄今仍未依約繳付，依前開約定，被
    告已喪失期限之利益，應一次繳清，然屢經催討仍不獲清償，爰依消費借貸之法
    律關係請求被告給付等情。被告則未於言詞辯論期日到場，復未提出書狀作何答
    辯。
三、本院之判斷：
（一）原告主張之前揭事實，已據其提出與所述相符之小額循環信用貸款契約影本一
      份、利息餘額查詢資料一份、交易紀錄查詢資料一份、被告戶籍謄本一份為證
      ，而被告未於言詞辯論期日到場，亦未提出書狀作何有利於己之聲明或陳述，
      以供本院審酌，參諸前開原告所提出之資料，自堪認原告之主張為真實。
（二）從而原告基於前開信用貸款契約條款、消費借貸法律關係，請求被告清償如主
      文第一項所示之借款、利息與債務管理費，即無不合，應予准許。
四、本件係為被告敗訴之小額訴訟判決，應依職權宣告假執行。原告雖陳明願供擔保
    請求宣告假執行，惟僅係促請本院為上開宣告假執行職權之發動，併予敘明。
五、結論：本件原告之訴為有理由，依民事訴訟法第四百三十六條之二十三、第四百
    三十六條第二項、第三百八十五條第一項前段、第七十八條、第四百三十六條之
    十九第一項、第四百三十六條之二十，判決如主文。
中      華      民      國    九十      年      三      月    二十二    日
                                  臺灣新竹地方法院新竹簡易庭
~B法      官  李承訓
右為正本係照原本作成。
如對本判決上訴，須於判決送達後廿日內向本院提出上訴狀。
~B法院書記官  呂超上
中      華      民      國    九十      年      三      月    二十二    日


司法院資訊處製作；財團法人民間司法改革基金會備份。
